【裁判字號】    95,上訴,551
【裁判日期】    950606
【裁判案由】    違反毒品危害防制條例
【裁判全文】
臺灣高等法院高雄分院刑事判決         95年度上訴字第551號
上  訴  人  甲○○
即  被  告
上列上訴人因違反毒品危害防制條例案件，不服臺灣高雄地方法
院95年度訴字第226號中華民國95年2月24日第一審判決（起訴案
號：臺灣高雄地方法院檢察署94年度毒偵字第8683號），提起上
訴，本院判決如下：
     主  文
上訴駁回。
    事  實
一、甲○○前曾因施用毒品案件，經原審法院以91年度毒聲字第
    4728號裁定送觀察、勒戒後，認無繼續施用毒品之傾向，於
    92年3月4日釋放出所，經台灣高雄地方法院檢察署檢察官於
    92年2月27日以92年度毒偵字第244號不起訴處分確定。復於
    93年間因施用第二級毒品案件，經原審法院判處有期徒刑4
    月，於93年11月25日易科罰金執行完畢。詎甲○○仍未戒除
    毒癮，竟於上開觀察勒戒期滿釋放後之5年內，基於施用第
    一級毒品海洛因之犯意，於94年9月26日下午6時40分許回溯
    24小時內之某時，在不詳地點，以將海洛因摻入香菸內再點
    燃吸用之方式，施用第一級毒品海洛因1次，嗣於94年9月26
    日下午5時許，為警持搜索票至高雄縣鳳山市○○路126號4
    樓之4甲○○住處搜索，並經採集其尿液送驗而查獲。
二、案經高雄縣政府警察局鳳山分局移送台灣高雄地方法院檢察
    署檢察官偵查起訴。
    理  由
一、上開犯罪事實，業據上訴人即被告甲○○於警詢及原審審理
    時自白不諱，且被告於94年9月26日下午6時40分許為警查獲
    後所採集之尿液送驗結果，呈嗎啡陽性反應，此有台灣檢驗
    科技股份有限公司94年10月12日編號KＺ000000000000號濫用
    藥物尿液檢驗報告、毒品案件嫌疑人尿液採集編號對照表各
    1 紙可稽；而海洛因施用入人體後水解還原成嗎啡，再循嗎
    啡之代謝方式排出體外，業據行政院衛生署藥物食品檢驗局
    73藥檢壹字第030221號函說明綦詳，又前揭尿液檢驗報告載
    明係以ＧＣ／ＭＳ（即氣相層析質譜儀分析法）方法檢驗，
    而該方法之原理係檢品經氣化後，通過層析管分離純化，再
    將純化後之成分循序送入質譜儀做個別鑑定。因質譜儀所測
    定之圖譜，在化學上被公認具有指紋特性，故可據以完全判
    定該檢品係為何種化合物，顯見被告上開自白，核與事實相
    符，其有施用第一級毒品海洛因之行為甚明，被告於本院審
    理時翻異前供，空言否認有施用第一級毒品海洛因，顯係事
    後卸責之詞，殊無足採；又被告前因施用毒品案件，經原審
    法院以91年度毒聲字第4728號裁定送觀察、勒戒後，因無繼
    續施用毒品之傾向，於92年3 月4 日釋放出所，經台灣高雄
    地方法院檢察署檢察官於92年2 月27日以92年度毒偵字第
    244 號不起訴處分確定之事實，有臺灣高等法院被告前案紀
    錄表、臺灣高雄地方法院檢察署刑案資料查註紀錄表各1 份
    在卷可按，是被告於觀察勒戒期滿後之5 年內，再施用第一
    級毒品海洛因之事證明確，犯行堪以認定。
二、查海洛因屬毒品危害防制條例第2 條第2 項第1 款所規定之
    第一級毒品，核被告所為，係犯毒品危害防制條例第10條第
    1 項施用第一級毒品罪。被告持有第一級毒品，復進而施用
    ，其持有毒品之低度行為，應為施用第一級毒品之高度行為
    所吸收，不另論罪。又被告前於93年間因犯施用第二級毒品
    罪，經原審法院判處有期徒刑4 月，於93年11月25日易科罰
    金執行完畢之事實，有臺灣高等法院被告前案記錄表在卷可
    憑，其於有期徒刑執行完畢後，5 年內再犯本件有期徒刑以
    上之罪，係屬累犯，應依刑法第47條之規定加重其刑。
三、原審因而適用毒品危害防制條例第10條第1項，刑法第11 條
    、第47條之規定，並審酌被告施用毒品，足以戕害其身心，
    滋生其他犯罪，惡化治安，嚴重損及公益，且被告前曾犯施
    用毒品，業經觀察勒戒期滿釋放，竟再為本件施用毒品犯行
    ，顯見其不思悔改，自制力亦顯不佳；惟另考量被告於犯後
    即能坦承犯行，而其施用毒品行為於本質上係屬自我戕害行
    為，反社會性之程度應屬較低等一切情狀，量處有期徒刑7
    月。另扣案疑似第二級毒品甲基安非他命1包（毛重0.5 公
    克）及吸食器1組，被告於原審審理時供稱：該扣案晶體及
    吸食器都是供施用第二級毒品甲基安非他命所用等語（見原
    審95年2月20日審判筆錄），並經台灣高雄地方法院檢察署
    檢察官就被告此次查獲涉犯施用第二級毒品罪部分，以94年
    度毒偵字第8683號另為不起訴處分，故上開扣案物自應由檢
    察官另行處理；至扣案自製鏟管2支，被告於原審審理時供
    稱：該鏟管非我所有，也不知道是何用途等語在卷，復無證
    據證明該鏟管與本件施用第一級毒品海洛因相關，自不予宣
    告沒收，於理由欄併予敘明；其認事用法，均無不合，量刑
    亦屬適當，被告上訴意旨，否認犯罪，指摘原判決不當，為
    無理由，應予駁回。
據上論斷，應依刑事訴訟法第368條，判決如主文。
本案經檢察官沈紹嘉到庭執行職務。
中    華    民    國    95    年    6     月    6     日
                  刑事第七庭    審判長法  官  莊飛宗
                                      法  官  黃三友
                                      法  官  黃憲文
以上正本證明與原本無異。
如不服本判決應於收受本判決後10日內向本院提出上訴書狀，其
未敘述上訴理由者，並得於提起上訴後10日內向本院補提理由書
狀（均須按他造當事人之人數附繕本）「切勿逕送上級法院」。
中    華    民    國    95    年    6     月    6     日
                                      書記官  施耀程
附錄本判決論罪科刑法條：
毒品危害防制條例第10條第1項
施用第一級毒品者，處6月以上5年以下有期徒刑。


司法院資訊處製作；財團法人民間司法改革基金會備份。
